【裁判字號】    99,訴,352
【裁判日期】    990618
【裁判案由】    違反槍砲彈藥刀械管制條例
【裁判全文】
臺灣嘉義地方法院刑事判決               99年度訴字第352號
公  訴  人  臺灣嘉義地方法院檢察署檢察官
被      告  甲○○
選任辯護人  吳聰億律師
上列被告因違反槍砲彈藥刀械管制條例案件，經檢察官提起公訴
（99年度偵字第2941號），本院判決如下：
    主  文
甲○○犯非法販賣空氣槍未遂罪，處有期徒刑壹年陸月，併科罰
金新臺幣參萬元，罰金如易服勞役，以新臺幣壹仟元折算壹日，
扣案之空氣槍壹支（含小型高壓氣體鋼瓶壹瓶、彈匣壹個、滅音
管壹支，槍枝管制編號0000000000）沒收。緩刑伍年
，並應於本判決確定之日起壹年內向公庫支付新臺幣伍萬元。
    犯 罪 事 實
一、甲○○明知具殺傷力之空氣槍，係屬槍砲彈藥刀械管制條例
    所規定之管制物品，非經主管機關許可，不得持有、販賣。
    其前於民國96年6月間某日，在嘉義市○○路邊購入具殺傷
    力空氣槍1支（含小型高壓氣體鋼瓶1瓶、彈匣1個、滅音管1
    支，槍枝管制編號0000000000，以下同）把玩，嗣因不再使
    用，竟基於非法販賣具殺傷力空氣槍以營利之犯意，於99年
    3月8日上午11時41分許，在嘉義縣溪口鄉美南村天赦71號住
    處，將該空氣槍之性能介紹、照片及以新臺幣（以下同）3,
    500元為起標價出售等相關訊息，登載於YAHOO奇摩拍賣網站
    上，欲販賣該空氣槍。適為警在網路巡邏發現，佯為買家與
    其聯絡，雙方並已談妥交易之時間、地點、價金後，於同年
    月14日下午3時許，其攜帶上開空氣槍前往約定之嘉義縣大
    林鎮○○○路進行交易時，當場為警查獲而未交易完成，並
    扣得上開空氣槍。
二、案經彰化縣警察局北斗分局報告臺灣嘉義地方法院檢察署檢
    察官偵查起訴。
    理  由
一、按被告以外之人於審判外之陳述，經當事人於審判程序同意
    作為證據，法院審酌該言詞陳述或書面陳述作成時之情況，
    認為適當者，亦得為證據。當事人、代理人或辯護人於法院
    調查證據時，知有第159條第1項不得為證據之情形，而未於
    言詞辯論終結前聲明異議，視為有前項之同意，刑事訴訟法
    第159條之5定有明文。查本件認定事實所援引具傳聞性質之
    言詞或書面證據，關於證據能力，提示當事人及辯護人均對
    之表示無意見（見本院卷第27頁至第28頁），亦未於本案言
    詞辯論終結前聲明異議，而本院審酌該等審判外陳述作成當
    時之過程、內容、功能等情況綜合判斷，認具備合法可信之
    適當性保障而具證據能力，得採為認定事實之基礎，合先敘
    明。
二、上開犯罪事實，業據被告甲○○坦承不諱，並有被告刊登販
    賣訊息之網頁列印資料7張、交易現場照片2張、槍枝初步檢
    視照片11張附卷（見警卷第9頁至第11頁、第19頁至第24頁
    ）及被告欲販賣之空氣槍1支扣案可資佐證；再扣案之空氣
    槍經送內政部警政署刑事警察局鑑驗結果為：「送鑑空氣槍
    1支（槍枝管制編號0000000000），認係氣體動力式槍枝，
    以小型高壓氣體鋼瓶內氣體為發射動力，經以金屬彈丸測試
    3次，其中彈丸（直徑6mm、重量0.88g）最大發射速度為124
    公尺／秒，計算其動能為6.7焦耳，換算其單位面積動能為
    23焦耳／平方公分。殺傷力定義：依據司法院秘書長81年6
    月11日秘臺廳（二）字第06985號函釋示：殺傷力的標準為
    在最具威力的適當距離，以彈丸可穿入人體皮肉層之動能為
    基準。殺傷力之相關數據：依日本科學警察研究所之研究結
    果，彈丸單位面積動能達20焦耳／平方公分，則足以穿入人
    體皮肉層。」，有該局99年3月25日刑鑑字第0990037473號
    槍彈鑑定書1份在卷可稽（見偵卷第5頁至第6頁）。則本件
    被告所持有之空氣槍既經測試其發射之單位面積動能為23焦
    耳／平方公分，已逾上述單位面積動能20焦耳／平方公分之
    標準，顯然足以穿入人體皮肉層，足認該空氣槍具有殺傷力
    甚明，被告上開任意性自白核與事實相符，而可信採。本件
    事證明確，被告犯行足堪認定。
三、又刑事偵查技術上所謂之「釣魚」，係指對於原已犯罪或具
    有犯罪故意之人，以設計引誘之方式，迎合其要求，使其暴
    露犯罪事證，再加以逮捕或偵辦者而言；此項誘捕行為，並
    無故入人罪之教唆犯意，更不具使人發生犯罪決意之行為，
    純屬偵查犯罪技巧之範疇，並未違反憲法對於基本人權之保
    障，且於公共利益之維護有其必要性，故依「釣魚」方式所
    取得之證據資料，若不違背正當法定程序，法律不予禁止，
    原則上尚非無證據能力。則行為人如原即有販賣之犯意，雖
    因經警設計誘捕，致實際上不能完成交易，然因其原即具有
    販賣之意思，客觀上又已著手於販賣行為，仍應論以販賣未
    遂罪。本件被告係先在拍賣網站上刊登欲販賣該空氣槍之相
    關訊息，顯見原即有販賣之犯意，並已與警員佯裝之買方談
    妥交易之時間、地點、價金，而著手販賣具殺傷力之空氣槍
    ，然因係經警設計誘捕，致實際上不能完成交易，而於攜帶
    扣案空氣槍前往約定之地點進行交易時，當場為警查獲，其
    犯罪尚屬未遂，仍應論以販賣未遂罪。故核被告所為，係犯
    槍砲彈藥刀械管制條例第8條第5項、第1項之非法販賣空氣
    槍未遂罪，爰依刑法第25條第2項規定，按既遂犯之刑度減
    輕其刑。又其非法持有之低度行為，為非法販賣之高度行為
    所吸收，僅應論以非法販賣空氣槍未遂罪。公訴意旨認被告
    係犯同條例第8條第4項之未經許可，意圖販賣而陳列空氣槍
    罪嫌，尚有誤會，惟其持有及欲販賣空氣槍之基本社會事實
    同一，爰依法變更起訴法條。而槍砲彈藥刀械管制條例第8
    條第1項之法定刑為無期徒刑或5年以上有期徒刑，然被告持
    有空氣槍之動機單純，並未持之從事任何不法行為，更非擁
    槍自重，恃槍為非作歹之徒，未對社會治安造成實害，犯後
    坦承犯行，惡性非重，復參照司法院釋字第669號解釋意旨
    ，如科以經未遂減輕其刑後之法定最低刑，猶嫌過重，足以
    引起一般之同情，犯罪之情狀顯可憫恕，爰依刑法第59條之
    規定，酌量減輕其刑。爰審酌被告犯後坦承犯行態度尚可，
    其並未持槍用以危害他人，犯罪手段情節非重及其高中肄業
    之教育程度、已婚、收入不穩定、經濟狀況不佳、起訴書建
    議量處之刑度等一切情狀，量處如主文所示之刑，併依刑法
    第42條第3項規定諭知罰金易服勞役之折算標準。
四、查被告並無任何前科紀錄，未曾因故意犯罪受有期徒刑以上
    刑之宣告，此有臺灣高等法院被告前案紀錄表1份存卷可考
    （見本卷第4頁），素行良好，僅因一時失慮，偶罹刑典，
    且犯後坦承犯行，經此偵查、審判之教訓，自當知所警惕，
    信無再犯之虞，起訴書亦建議宣告緩刑，本院認所宣告之刑
    以暫不執行為適當，依刑法第74條第1項第1款規定併予宣告
    緩刑5年。又斟酌被告之犯罪情節，依刑法第74條第2項第4
    款規定，命應於本判決確定之日起1年內向公庫支付5萬元，
    以啟自新，並觀後效。
五、扣案上開空氣槍1支，係屬違禁物，爰依刑法第38條第1項第
    1款規定宣告沒收之。
據上論斷，應依刑事訴訟法第299條第1項前段、第300條，槍砲
彈藥刀械管制條例第8條第5項、第1項，刑法第11條前段、第25
條第2項、第59條、第42條第3項、第74條第1項第1款、第2項第4
款、第38條第1項第1款，判決如主文。
本案經檢察官林俊良到庭執行職務。
中    華    民    國    99    年    6     月    18    日
                  刑事第四庭  審判長法  官  蔡憲德
                                    法  官  梁淑美
                                    法  官  吳育霖
以上正本證明與原本無異。
如不服本判決應於收受判決後10日內向本院提出上訴書狀，並應
敘述具體理由；其未敘述上訴理由者，應於上訴期間屆滿後20日
內向本院補提理由書（均須按他造當事人之人數附繕本）「切勿
逕送上級法院」。告訴人或被害人如對於本判決不服者，應具備
理由請求檢察官上訴，其上訴期間之計算係以檢察官收受判決正
本之日期為準。
中    華    民    國    99    年    6     月    18    日
                                    書記官  陳俊男
附錄本案論罪科刑法條：
槍砲彈藥刀械管制條例第8條
未經許可，製造、販賣或運輸鋼筆槍、瓦斯槍、麻醉槍、獵槍、
空氣槍或第4條第1項第1款所定其他可發射金屬或子彈具有殺傷
力之各式槍砲者，處無期徒刑或5年以上有期徒刑，併科新臺幣1
千萬元以下罰金。
未經許可，轉讓、出租或出借前項所列槍枝者，處5年以上有期
徒刑，併科新臺幣1千萬元以下罰金。
意圖供自己或他人犯罪之用，而犯前二項之罪者，處無期徒刑或
7年以上有期徒刑，併科新臺幣1千萬元以下罰金。
未經許可，持有、寄藏或意圖販賣而陳列第1項所列槍枝者，處3
年以上10年以下有期徒刑，併科新臺幣700萬元以下罰金。
第1項至第3項之未遂犯罰之。

司法院資訊處製作；財團法人民間司法改革基金會備份。
